臺灣臺北地方法院民事簡易判決
111年度店簡字第1028號
原      告  合作金庫商業銀行股份有限公司

法定代理人  雷仲達  
訴訟代理人  施凱升  
被      告  楊堅咸即金上豐工程行


            楊弘記  
上列當事人間請求清償借款事件，本院於民國111年8月30日言詞
辯論終結，判決如下：
　　主　　　文
被告應連帶給付原告新臺幣貳拾柒萬伍仟肆佰捌拾柒元，及如附
表所示之利息、違約金。
訴訟費用新臺幣貳仟玖佰捌拾元由被告連帶負擔。
本判決得假執行。但被告如以新臺幣貳拾柒萬伍仟肆佰捌拾柒元
為原告預供擔保，得免為假執行。
    事實及理由
一、原告主張：被告楊堅咸於民國110年10月5日邀同被告楊弘記
    為連帶保證人向伊借款新臺幣（下同）300,000元，約定自1
    10年10月8日起以每個月為1期，共分60期，依年金法按期平
    均攤還本息，利息自110年10月8日起至111年6月30日止，按
    週年利率1%計算，嗣後改按伊公告定儲指數月指標利率加碼
    週年利率1.005%固定計算，如未按期清償本金時，伊得主張
    全部債務視為到期，並就逾期在6個月以內部分，按上開約
    定利率10%，逾期超過6個月部分，按上開約定利率20%計付
    違約金。詎被告未依約還款，尚欠275,487元及如附表所示
    之利息、違約金未清償等情，爰依消費借貸及連帶保證之法
    律關係提起本件訴訟，並聲明：如主文所示。
二、被告部分
　㈠、被告楊堅咸以：同意原告請求，惟伊並非不願還款，係受
      疫情影響沒有收入，且111年2月7日、111年3月17日都有
      還款等語。
　㈡、被告楊弘記以：同意原告請求，伊希望能照原訂時間還款
      等語。　　
三、經查，原告上開主張之事實，業據提出小規模營業人紓困專
    案貸款授信申請書、連帶保證書、借據、授信約定書為證，
    且為被告等所不爭執，堪信為真，原告請求被告依約還款，
    自屬有據。被告楊堅咸稱111年2月7日、111年3月17日還款
    部分經當庭確認已列入計算，兩造均無異議，被告既未遵期
    繳款，原告依約本得請求被告一次清償，而被告楊弘記表示
    希望能照原訂期間還款部分，原告並未同意，是本件仍應判
    命被告2人一次給付。至被告楊堅咸稱因沒有收入暫無法還
    款，或屬實情，惟此與本件請求成立與否並無影響，僅為原
    告債權嗣後可否獲得滿足之問題，併予說明。
四、從而，原告依消費借貸、連帶保證契約之法律關係，請求被
    告2人連帶給付如主文第1項所示之金額，為有理由，應予准
    許。
五、本件係適用簡易程序為被告敗訴之判決，爰依民事訴訟法第
    389條第1項第3款規定，依職權宣告假執行；並依同法第392
    條第2項依職權為被告如預供擔保，得免為假執行之宣告。
六、訴訟費用負擔之依據：民事訴訟法第85條第2項。並依職權
    確定本件訴訟費用額為2,980元（即裁判費）如主文第2項所
    示。
中　　華　　民　　國　　111 　年　　9 　　月　　20　　日
                  新店簡易庭法  官　林志煌
上正本證明與原本無異。
對於本件判決如有不服，應於收受送達後20日內向本院提出上訴
書狀，上訴於本院合議庭，並按他造當事人之人數附具繕本。
如委任律師提起上訴者，應一併繳納上訴審裁判費。
中　　華　　民　　國　　111 　年　　9 　　月　　20　　日
                            書記官  周怡伶
附表：（金額單位均為新臺幣）
編號  1   項目  小規模營業人紓困專案貸款   申請日或核貸日  民國110年10月5日   利息 計息本金 275,487元    週年利率 1% 1.845%   起訖日 民國111年2月28日起至111年6月30日止 民國111年7月1日起至清償日止  違約金 計算方式 其逾期在6個月以內者，並按上開利率10%，超過6個月者，按上開利率20%計付。    起訖日 民國111年3月29日起至清償日止